臺灣高雄地方法院刑事宣示判決筆錄　 100年度審易字第3576號
公　訴　人　臺灣高雄地方法院檢察署檢察官
被　　　告　李天德
指定辯護人　本院公設辯護人黃秋葉
上列被告因100 年度審易字第3576號違反毒品危害防制條例案件
，經檢察官提起公訴（100 年度毒偵字第6074號），復經檢察官
聲請法院改依協商程序而為判決，本院認為適當進行協商判決程
序，於中華民國100 年11月29日下午4 時在本院刑事第二十一法
庭宣示判決，以代判決書，出席職員如下：
　　　　法　官　林書慧
　　　　書記官　李承悌
　　　　通　譯　劉春堂
法官起立朗讀判決主文、犯罪事實要旨、處罰條文、附記事項，
及告以上訴限制、期間並提出上訴狀之法院，且諭知記載其內容
：
一、主文：
    李天德施用第二級毒品，累犯，處有期徒刑伍月，如易科罰
    金，以新臺幣壹仟元折算壹日；扣案之吸食器貳組、藥鏟伍
    支、玻璃球貳顆、分裝袋貳包、電子磅秤壹台，均沒收之。
    又持有第一級毒品，累犯，處有期徒刑肆月，如易科罰金，
    以新臺幣壹仟元折算壹日；扣案之海洛因壹包（驗餘淨重零
    點零壹零玖公克，另含殘留海洛因粉末難以完全析離之包裝
    袋壹個），沒收銷燬之。應執行有期徒刑柒月，如易科罰金
    ，以新臺幣壹仟元折算壹日；扣案之吸食器貳組、藥鏟伍支
    、玻璃球貳顆、分裝袋貳包、電子磅秤壹台，均沒收之；扣
    案之海洛因壹包（驗餘淨重零點零壹零玖公克，另含殘留海
    洛因粉末難以完全析離之包裝袋壹個），沒收銷燬之。
二、犯罪事實要旨：
    李天德前於民國85年間因違反藥事法案件，經本院以84年度
    訴字第2966號判處有期徒刑5 月，嗣經臺灣高等法院高雄分
    院（下稱高雄高分院）85年度上訴字第674 號判決、最高法
    院85年度台上字第4445號判決駁回上訴確定；另因偽造文書
    案件，經本院以85年度訴字第921 號判處有期徒刑3 月，復
    經高雄高分院以85年度上訴字第1747號判決、最高法院86年
    度台上字第568 號判決駁回上訴確定，及因違反肅清煙毒條
    例案件，經本院以86年度訴字第699  號判處有期徒刑3 年2
    月，再經高雄高分院以86年度上訴字第894 號判決駁回上訴
    確定，上開3 罪經高雄高分院以87年度聲字第309 號裁定應
    執行刑為有期徒刑4 年6 月確定。再因違反麻醉藥品管理條
    例案件，經臺灣臺南地方法院以84年度訴字第899 號判處有
    期徒刑1 年，先後經臺灣高等法院臺南分院（下稱臺南高分
    院）以84年度上訴字第1893號判決、最高法院86年度台上字
    第405 號判決部分駁回上訴確定，另經最高法院撤銷發回部
    分，則由臺南高分院以86年度上更一字第72號判處有期徒刑
    7 年，並經最高法院以86年度台上字第5794號駁回上訴確定
    ，復由臺南高分院以86年度聲字第511 號裁定應執行有期徒
    刑7 年6 月確定；又因違反麻醉藥品管理條例案件，經本院
    以86年度易字第3028號判處有期徒刑1 年，復經高雄高分院
    以86年度上易字第2770號判決駁回上訴確定，及因違反藥事
    法案件，經本院以86年度訴字第1657號判決處有期徒刑10月
    ，嗣經撤回上訴而確定，上開各罪經高雄高分院以87年度聲
    字第215 號裁定減刑或合併應執行刑為有期徒刑7 年7 月確
    定，並與前開有期徒刑4  年6 月接續執行，於92年1  月30
    日因縮短刑期假釋出監付保護管束，並於97年4 月11日保護
    管束期滿，假釋未經撤銷執行完畢（構成累犯）。另於98年
    間因施用毒品案件，經本院以98年度審毒聲字第1132號裁定
    送觀察、勒戒後，認有繼續施用毒品之傾向，再經本院以99
    年度審毒聲字第103 號裁定令入戒治處所施以強制戒治，於
    99年11月8 日強制戒治執行完畢釋放，並經臺灣高雄地方法
    院檢察署檢察官以99年度戒毒偵字第267 號為不起訴處分確
    定。詎其猶不知悔改，明知海洛因、甲基安非他命為毒品危
    害防制條例第2 條第2 項第1 、2 款所定之第一、二級毒品
    ，依法不得持有、施用，竟基於施用第二級毒品之犯意，於
    100 年8 月8 日上午11時許，在其位於高雄市岡山區大同巷
    12之2 號之居所內，以將第二級毒品甲基安非他命置於玻璃
    球內燒烤吸食產生煙霧之方式，施用甲基安非他命1 次。另
    基於持有第一級毒品之犯意，於100 年8 月8 日前之某時，
    向真實姓名、年籍不詳之某人，在某處，取得第一級毒品海
    洛因1 包（驗前淨重0.039 公克，驗餘淨重0.0109公克）而
    持有之。嗣於100 年8 月8 日下午3 時30分許，為警持搜索
    票在李天德上開居所執行搜索，當場扣得其所有供施用甲基
    安非他命之吸食器2  組、藥鏟5 支、玻璃球2 顆、分裝袋2
    包、電子磅秤1 台及上揭海洛因1 包，並經其同意採尿送驗
    後，結果呈甲基安非他命、安非他命陽性反應，始悉上情。
三、處罰條文：
    毒品危害防制條例第10條第2 項、第11條第1 項、第18條第
    1 項前段，刑法第11條、第47條第1 項、第41條第1 項前段
    、第8 項、第38條第1 項第2 款、第51條第5 款、第9 款。
四、附記事項：
    扣案之手機1 支暨SIM 卡2 張（門號分別為0000000000號、
    0000000000號）等物部分，尚無證據可認與被告本件所犯施
    用或持有毒品罪相關，自無庸宣告沒收，附此敘明。
五、協商判決除有刑事訴訟法第455 條之4 第1 項第1 款於本訊
    問程序終結前，被告撤銷協商合意或檢察官撤回協商聲請者
    ；第2 款被告協商之意思非出於自由意志者；第4 款被告所
    犯之罪非第455 條之2 第1 項所定得以協商判決者；第6 款
    被告有其他較重之裁判上一罪之犯罪事實者；第7 款法院認
    應諭知免刑或免訴、不受理者情形之一，及違反同條第2 項
    「法院應於協商合意範圍內為判決；法院為協商判決所科之
    刑，以宣告緩刑或2 年以下有期徒刑、拘役或罰金為限」之
    規定者外，不得上訴。
六、如有前述得上訴情形而不服本判決，得自收受判決（即以本
    宣示判決筆錄代之）送達之日起10日內，向本院提出上訴書
    狀，並應敘述具體理由，如未敘述上訴理由者，應於上訴期
    間屆滿後20日內補提理由書狀於本院（均須按他造當事人之
    人數附繕本），切勿逕送上級法院。
中    華    民    國  100     年    11    月    29    日
                  臺灣高雄地方法院刑事第十庭
                              書記官  李承悌
                              法  官  林書慧
以上正本證明與原本無異。
中    華    民    國  100     年    11    月    29    日
                              書記官  李承悌
附錄本件論罪科刑法條：
《毒品危害防制條例第10條第2 項》
施用第二級毒品者，處 3 年以下有期徒刑。
《毒品危害防制條例第11條第1 項》
持有第一級毒品者，處 3 年以下有期徒刑、拘役或新臺幣 5 萬
元以下罰金。